【裁判字號】    88,訴,2010
【裁判日期】    890211
【裁判案由】    違反電信法
【裁判全文】
臺灣臺中地方法院刑事判決                        八十八年度訴字第二一號
    公  訴  人  臺灣台中地方法院檢察署檢察官
    被      告  乙○○
右列被告因違反電信法案件，經檢察官提起公訴（八十八年度偵字第一四三四二號）
，本院判決如左：
    主  文
乙○○連續行使盜拷偽造之行動電話序號及內碼，足以生損害於他人，處有期徒刑參
月；緩刑貳年。
    事  實
一、乙○○意圖為自己不法所有，於民國八十七年六月間某日，在臺中市○○路之東
    山保齡球館大廳內，拾獲不詳人士所有之摩托羅拉牌掌中星鑽型行動電話機具一
    支後，即侵占入己，並明知該門號為000000000號之行動電話機具，係
    由不詳姓名年籍之人以電磁方式盜拷燒錄自甲○○合法向中華電信股份有限公司
    （下稱中華電信公司）承租使用之行動電話之序號及內碼於該機具ＩＣ內，而偽
    造成可使用之電信器材即行動電話，竟仍基於意圖為自己不法利益之概括犯意，
    自八十七年（起訴書誤載為八十八年）九月間某日起至同年十月間某日止，在臺
    中市、臺中縣一帶，以該盜拷之行動電話連續盜打，而與0000000000
    號、0000000000號、0000000000號、000000000
    0號、0000000000號、0000000000號、00000000
    00號、0000000000號等行動電話聯繫通信多次，以此盜用甲○○之
    電信設備通信，使中華電信公司之電話交換機具陷於錯誤，誤以為係申請該電話
    號碼之甲○○之行動電話所撥打，而予通話，並記帳於甲○○之帳戶內，而獲得
    免付電話費之財產上不法利益，足以生損害於中華電信公司對電信管理之正確性
    及甲○○。嗣因甲○○發覺電話費用暴增乃於八十七年十一月二十七日，向中華
    電信公司台灣中區電信分公司雲林營運處虎尾服務中心提出檢舉，經由交通部電
    信總局配置之電信警察隊第二中隊循線查獲。
二、案經交通部電信總局函請臺灣臺中地方法院檢察署檢察官偵查起訴。
    理  由
一、右揭事實，業據被告乙○○於警訊及偵審中坦承不諱，並經證人李國  、吳福成
    於警訊時及被害人甲○○於本院審理時分別指證明確，復有行動電話被盜用申報
    書及八十七年九月一日至同年十月三十一日被盜撥通話記錄各乙份附卷可稽。事
    證明確，被告犯行已堪認定。
二、按行動電話手機（話機）之電子序號或內碼等，係手機製造廠商及行動電話通信
    業者（如中華電信公司等）方有權（或授權他人）製作，將之輸錄於行動電話手
    機之電腦電磁記錄內，供行動電話通信業者之電腦網路交換控制中心比對查核，
    以決定是否准許該手機使用者通信之用，合於永續狀態中表示一定用意證明之刑
    法文書概念，自屬刑法第二百二十條第二項、第二百十條之準私文書，核被告所
    為，係違反修正前電信法第五十六條第一項詐欺得不法利益罪，與觸犯刑法第三
    百三十七條之侵占離本人所持有物罪及刑法第二百十六條、第二百二十條第二項
    、第二百十條之行使偽造準私文書罪（公訴人漏引之）。按電信法第五十六條第
    一項已於八十八年十月二十二日修正公布，新法規定之刑度為五年以下有期徒刑
    ，得併科新台幣一百五十萬元以下罰金，比較新舊法適用結果，舊法之刑度較輕
    有利於行為人，是被告所為，應適用修正前電信法第五十六條第一項之規定。又
    修正前電信法第五十六條第一項之罪為刑法第三百三十九條第二項詐欺得利罪之
    特別規定，依特別法優先於普通法適用原則，自毋庸再論以刑法詐欺得利罪。被
    告所犯上開行使偽造準私文書罪與修正前電信法第五十六條第一項之罪間，係一
    行為觸犯上開二罪名，為想像競合犯，應從一重之行使偽造準私文書罪處斷。又
    其先後多次盜用行動電話犯行，時間緊接，方法相同，觸犯相同構成要件罪名，
    顯係基於概括犯意為之，應依刑法第五十六條連續犯規定論以一罪，並加重其刑
    。再被告所犯上開侵占離本人所持有物罪與行使偽造準私文書罪間，有方法結果
    之牽連關係，為牽連犯，應從一重之行使偽造準私文書罪處斷。爰審酌被告並無
    前科、素行良好，犯罪之動機、目的、手段、所生之危害及犯後坦承犯行、態度
    良好等一切情狀，量處如主文所示之刑，以示懲儆。末查被告前未曾受有期徒刑
    以上刑之宣告，有本院被告全國前案紀錄表一件在卷可稽，被告年紀尚輕、智慮
    未周、致罹重典，且犯後已與被害人甲○○達成民事上之和解，有和解書一紙在
    卷足憑，經此教訓後，應知所警惕，當無再犯之虞，因認上開宣告之刑，以暫不
    執行為適當，爰予宣告緩刑二年，用啟自新。至被告所拾獲使用之上開盜拷摩托
    羅拉牌掌中星鑽型行動電話機具一具，因於八十八年四月二十八日上午，為被告
    丟棄於台中市○○路與大連路附近草叢中，已無法尋獲等情，業經被告供明在卷
    ，應認該機具已滅失，爰不予宣告沒收。
三、公訴意旨雖尚謂：被告乙○○自八十七年六月間某日起至同年八月間某日止，以
    該盜拷之行動電話連續盜打多次，以此盜用他人電信設備通信，使中華電信公司
    之電話交換機具陷於錯誤，而獲得免付電話費之財產上不法利益，因認被告此部
    分亦涉有違反電信法之罪嫌云云。惟訊據被告乙○○於警訊及本院審理時均堅決
    否認此部分犯行，辯稱：伊於八十七年九月間始開始盜打等語，而被害人甲○○
    於本院審理時亦到庭證稱：伊之行動電話話費係自八十七年九月間發生異常情形
    等情，又本院經向中華電信公司函查該門號為000000000號行動電話於
    八十七年六月起至同年八月止之通聯紀錄結果，因該資料已逾保存期限，致該公
    司無法提供，此有中華電信公司八十八年十二月十六日信運一字第88C7703798號
    函一件附卷可參，是顯無積極之事證足資證明被告自八十七年六月間某日起至同
    年八月間某日止有盜用他人電信設備通信之犯行，然公訴人既認此部分與前開論
    罪部分有連續犯之裁判上一罪關係，爰不另為無罪之諭知。
據上論斷，應依刑事訴訟法第二百九十九條第一項前段，修正前電信法第五十六條第
一項，刑法第二條第一項但書、第十一條前段、第五十六條、第三百三十七條、第二
百二十條第二項、第二百十條、第二百十六條、第五十五條、第七十四條第一款，罰
金罰鍰提高標準條例第一條前段，判決如主文。
中      華      民      國    八十九    年      二      月    十一      日
                                        法  官   崔 玲 琦
右正本證明與原本無異。
如不服本判決，應於送達後十日內向本院提出上訴狀 （須附繕本） ，上訴於台灣高
法院台中分院。
                                        書記官
中      華      民     國     八十九    年      二      月    十七      日
附錄論罪科刑法條
修正前電信法第五十六條第一項
刑法第三百三十七條
意圖為自己或第三人不法之所有，而侵占遺失物、漂流物或其他離本人所持有之物者
，處五百元以下罰金。
刑法第二百十條
偽造、變造私文書，足以生損害於公眾或他人者，處五年以下有期徒刑。
刑法第二百十六條
行使第二百十條至第二百十五條之文書者，依偽造、變造文書或登載不實事項或使登
載不實事項之規定處斷。


司法院資訊處製作；財團法人民間司法改革基金會備份。
